臺灣臺南地方法院交通事件裁定　　　　100年度交聲字第379號
原處分機關　交通部公路總局嘉義區監理所臺南監理站
異　議　人
即受處分人　董彥儀
上列受處分人因違反道路交通管理處罰條例案件，對於交通部公
路總局嘉義區監理所臺南監理站民國100年4月18日所為之裁決處
分（處分案號：嘉監南字第裁74-ST0000000號）聲明異議，本院
裁定如下：
      主  文
異議駁回。
      理  由
一、原處分意旨略以：異議人董彥儀於民國99年12月19日0時59
    分許，駕駛第三人董苓如所有之車號7195-GH號自用小客車
    （下稱系爭汽車），行經臺南市歸仁區○○○○道納骨塔前路
    段處，有「汽車駕駛人於二輛以上汽車共同在道路上競駛，
    壅塞道路致生往來之危險」之違規行為，經臺南市政府警察
    局歸仁分局（下稱舉發機關）員警予以製單舉發汽車所有人
    ，汽車所有人於應到案期限前到案表示本件實際駕駛人為異
    議人，原處分機關即交通部公路總局嘉義區監理所臺南監理
    站即改以異議人違規事實明確，依道路交通管理處罰條例第
    43條第3項第、第24條第1項第3款（第24條第1項第3款原處
    分漏載）之規定及違反道路交通管理事件統一裁罰基準表之
    規定，裁處異議人罰鍰新臺幣（下同）30,000元，吊銷駕駛
    執照，並應參加道路交通安全講習等語。
二、聲明異議意旨略以：異議人以其與同行之駕駛並不相識，且
    未與他人有於道路上爭道之行為，更無蛇行、盤踞道路、逆
    向、併排、爭道、處紅燈等行為，舉發機關逕認定異議人有
    競駛之違規行為，顯與事實不符。倘遭遇車潮即應認定競駛
    ，那上下班之車潮也應處罰，方屬公平，爰聲明異議，請求
    撤銷原處分等語。
三、按2輛以上之汽車共同在道路上蛇行或以其他危險方式駕車
    或在道路上競駛、競技者，處汽車駕駛人3萬元以上9萬元以
    下罰鍰，並當場禁止其駕駛及吊銷其駕駛執照，並應接受道
    路交通安全講習，道路交通管理處罰條例第43條第3項及第
    24條第1項第3款分別定有明文。
四、經查：
  (一)舉發機關員警以異議人於上開時、地，有「駕駛汽車有二輛
    以上之汽車在道路上以危險方式駕駛」之違規事實而製單逕
    行舉發，嗣經原處分機關裁處如上述裁罰等情，有原處分機
    關100年4月18日嘉監南字第裁74-ST0000000號裁決書及舉發
    機關100年3月18日南市警交大字第ST0000000號舉發通知單
    等件在卷可考。
  (二)次查，本件違規行為因涉有公共危險罪嫌，異議人曾於100
    年3月27日至舉發機關製作警詢筆錄，並於該次警詢中自承
    ：我平時駕駛之汽車為登記在我胞姐名下之車號7195-GH號
    HONDA牌白色三門喜美自小客車，而平時都是我在使用該部
    車，我於99年12月19日0時從我家出發，前往仁德找朋友吃
    宵夜，而於凌晨1時行經臺南市歸仁區高鐵橋下台39線道時
    看到有人飆車，我有加入他們行列飆了一段路，當天參與競
    速飆車之車輛實際有幾部我不清楚，大約有30至40部，競速
    飆車之路線不是很清楚，我事先不知道該地點有競速飆車之
    行為，所以我當天是單獨1人1車，路過時看到並加入競速飆
    車行列，沒有人與我一同加入，所以我車上沒搭載他人，也
    不知道該車隊是誰帶頭飆車，我當天最高時速約100公里，
    而行駛過程中，我除了蛇行外，還有超速、闖紅燈、逆向行
    駛、集體佔據路面、競速或併排行駛壅塞道路之情形，而警
    方現提示99年12月19日蒐證錄影畫面翻拍之7195-GH號HONDA
    牌白色三門喜美轎車照片經我檢視後，該車確為我所駕駛等
    語，此有舉發機關100年5月24日南市警歸交字第1000011207
    號函檢附之警詢筆錄1份在卷可稽（本院卷第16至21頁）。
  (三)又舉發機關100年5月24日南市警歸交字第1000011207號函另
    檢附現場採證光碟及路口監視器光碟各1片到院供參（本院
    卷第14頁），經本院勘驗上揭光碟（光碟名稱為「991219，
    蒐證光碟」）內容：該影片總長為27分41秒，影片一開始即
    見遠方有大量車尾燈號，可認定有汽車結隊行駛之情形，而
    員警之巡邏車在後追躡許久仍無法跟上在前行駛之車隊，故
    於影片2分35秒時另抄近路追趕，並於影片7分34秒追上車隊
    開始尾隨蒐證。而於影片8分40秒及11分14秒時，均可見畫
    面左側有其他車隊呼嘯而過，並後方均有警方巡邏車在後跟
    追。而本部蒐證巡邏車跟追之車隊，於影片9分30秒以後可
    看見車隊常有盤踞對向車道，甚至任意變換車道之情形，並
    於影片21分30秒時清晰拍到7195-GH號自小客車及其車牌，
    並發現7195-GH號自小客車一路跟隨車隊行駛轉彎，且於影
    片22分59秒時有跨越雙黃線逆向行駛超車之違規行為。該批
    車隊除有盤踞車道之狀況明顯外，並有多輛車任意變換車道
    之情形，而車隊隊形保持相當完整之情形，並無車輛離開車
    隊之狀；另路口監視器光碟（光碟名「12/19，01時20分28
    秒，分局前」）之內容中，其中「往歸仁（全景）」畫面中
    路段之車流量甚少，直至影片內時間99年12月19日1時20分
    27秒開始有約10來部自小客車組成之車隊進入畫面，車隊完
    整盤踞順向車道的內外車道。另於畫面時間同時分35秒時，
    可清楚看見員警巡邏車開警示燈於車隊後方跟追之情形。該
    車隊並於影片內時間同時分第50秒時駛出畫面範圍；另於「
    往歸仁外車道」畫面中，影片內時間99年12月19日1時20分
    27秒開始有車隊進入畫面，並於畫面時間同時分33秒時，車
    隊脫離畫面範圍。本件7195-GH號自用小客車於畫面時間同
    時分30秒時，可明顯於畫面見到其車後車牌狀態。另畫面時
    間同時分34秒至35秒處，可見警方巡邏車行駛經過畫面，又
    系爭汽車有多次機會駛離車陣均未為之，而仍跟隨車陣行駛
    ，且當時已係深夜時分，並非上下班車潮等情，亦有本院勘
    驗筆錄在卷可佐（本院卷第25、26頁），互核異議人前述自
    承之違規行為相符一致，顯見異議人參與之此一車隊之駕駛
    行為，明顯造成危害一般用路人行車安全之程度，是以，異
    議人有舉發機關舉發之上開違規行為一情堪認屬實，異議人
    前開所辯，不可採信。
  (四)綜上所述，異議人於前述時、地之違規事實既可認定，原處
    分機關裁處異議人罰鍰30,000元，吊銷駕駛執照，並應參加
    道路交通安全講習部分，經核於法尚無違誤，異議人之異議
    並無理由，應予駁回。
五、據上論斷，應依道路交通管理處罰條例第87條第2項、道路
    交通事件處理辦法第18條，裁定如主文。
中    華    民    國    100    年  9    月    27    日
                        交通法庭  法  官  黃聖涵
以上正本證明與原本無異。
如不服本裁定，應於收受送達後5日內向本院提出抗告狀。（應
附繕本）
                                  書記官  吳揆滿
中    華    民    國  100    年    9    月    27    日